【裁判字號】    99,簡上,667
【裁判日期】    991005
【裁判案由】    妨害婚姻及家庭
【裁判全文】
臺灣桃園地方法院刑事判決             99年度簡上字第667號
上  訴  人  臺灣桃園地方法院檢察署檢察官
被      告  乙○○
被      告  丙○○
上列上訴人因被告犯妨害婚姻及家庭案件，不服本院民國99 年7
月23日99年度桃簡字第1523號第一審簡易判決（聲請簡易判決處
刑案號：99年度偵字第12461 號），提起上訴，本院管轄之第二
審合議庭審理後，判決如下︰
    主  文
上訴駁回。
    事  實
一、乙○○係彭張文鐘（現改名：甲○○）之夫，為有配偶之人
    ，丙○○亦明知乙○○為有配偶之人，渠二人竟分別基於通
    姦、相姦之犯意，於民國99年3 月13日晚間11時40許，在嘉
    義縣中埔鄉○○村○○路○ 段593 之2 號「邁阿密汽車旅館
    」內發生性行為1 次，嗣為在該旅館外守候之甲○○報警查
    獲，並扣得使用過之衛生紙2 包。
二、案經甲○○訴由嘉義縣警察局中埔分局報告臺灣嘉義地方法
    院檢察署函請臺灣高等法院檢察署令轉臺灣桃園地方法院檢
    察署檢察官偵查後聲請簡易判決處刑。
    理  由
一、按被告以外之人於審判外之言詞或書面陳述，除法律有規定
    者外，不得作為證據，刑事訴訟法第159 條第1 項定有明文
    ；同法第159 條之5 規定被告以外之人，於審判外之陳述，
    雖不符前四條（指第159 條之1 至第159 條之4 ）之規定，
    而經當事人於審判程序同意作為證據，法院審酌該言詞陳述
    或書面陳述作成時之情況，認為適當者亦得為證據。而所謂
    「審酌該陳述作成時之情況，認為適當」者，係指依各該審
    判外供述證據製作當時之過程、內容、功能等情況，是否具
    備合法可信之適當性保障，加以綜合判斷而言（詳最高法院
    94年度台上字第3277號判決意旨、第5830號判決意旨）。本
    判決下列除上述其他所引用之各該被告以外之人於審判外之
    陳述（含書面陳述），雖屬傳聞證據，惟當事人即被告及其
    辯護人於本院準備程序及審判期日中均表示同意作為證據而
    不予爭執，本院審酌結果，認上開證據資料製作時之情況，
    尚無違法不當及證明力明顯過低之瑕疵，亦認為以之作為證
    據應屬適當。揆諸前開規定，爰依刑事訴訟法第159 條之5
    規定，認前揭證據資料均有證據能力。
二、上開犯罪事實，業據被告乙○○、丙○○於警詢、偵查及本
    院審理中均坦承不諱，復與告訴人甲○○指訴情節互核相符
    ，又有查獲照片14幀、被告丙○○所撰情書影本1 份等在卷
    可稽，另有現場查獲之衛生紙2 包扣案可佐，足見被告二人
    之自白與事實相符，本案事證明確，被告二人犯行均堪認定
    ，應依法論科。
三、核被告乙○○所為，係犯刑法第239 條前段之通姦罪；被告
    丙○○所為，係犯刑法第239 條後段之相姦罪。原審以被告
    二人均罪證明確，依據刑事訴訟法第449 條第1 項、第3 項
    、第454 條第2 項，刑法第239 條、第41條第1 項前段等規
    定，各量處如主文所示之刑，並諭知易科罰金之折算標準。
    經核原審認事用法及量刑均無不當，應予維持。上訴人即檢
    察官雖經告訴人請求後提起上訴，其上訴意旨略以：被告二
    人雖承認有通姦行為，但卻不知悔改，仍然接觸頻繁，尤以
    被告乙○○為甚，惡性顯重，完全漠視法律之存在，是原審
    量刑，實屬過輕云云。惟查，關於刑之量定，係實體法上賦
    予法院得為自由裁量之事項，倘其未有逾越法律所規定之範
    圍，或濫用其權限，即不得任意指摘為違法，最高法院75
    年台上第7033號判例足資參照，復在同一犯罪事實與情節，
    如別無其他加重或減輕之原因，下級審量定之刑，亦無過重
    或失輕之不當情形，則上級審法院對下級審法院之職權行使
    ，原則上應予尊重，即法官於有罪判決中，究應如何量處罪
    刑，為實體法賦予審理法官裁量之刑罰權事項，法官行使此
    項裁量權，自得依據個案情節，參諸刑法第57條所定各款犯
    罪情狀之規定，於該法定刑度範圍內，基於合義務性裁量為
    之，乃憲法所保障法官獨立審判之核心，如非有裁量逾越或
    裁量濫用之明顯違法情事，自不得指摘其違法或不當，即使
    上級審對下級審裁量權之審查，亦應同此標準，方符憲法第
    80條所宣示獨立審判之真義。檢察官因告訴人請求而提起上
    訴，惟就原審判決認定有何違誤、處刑有何不當，應予撤銷
    改判等情，均未具體說明，是上訴意旨遽以指摘原審判決量
    刑不當，為無理由，應予駁回。
據上論斷，應依刑事訴訟法第455 條之1 第1 項、第3 項、第36
8條，判決如主文。
本案經檢察官姜永浩到庭執行職務。
中    華    民    國    99    年    10    月     5    日
                刑事第十庭    審判長  法  官  江德民
                                      法  官  蘇昌澤
                                      法  官  華奕超
以上正本證明與原本無異。
不得上訴。
                                      書記官  徐珮綾
中    華    民    國    99    年    10    月    5     日

司法院資訊處製作；財團法人民間司法改革基金會備份。
